【裁判字號】    96,補,1574
【裁判日期】    970323
【裁判案由】    清償債務
【裁判全文】
臺灣板橋地方法院民事裁定              96年度補字第1574號
抗  告  人  甲○○
相  對  人  瑞泰電製科技股份有限公司
法定代理人  乙○○
上列當事人間請求清償債務事件，抗告人對於本院民國96年12月
28日所為之裁定提起抗告，本院裁定如下：
    主      文
本院於中華民國九十六年十二月二十八日所為之九十六年度補字
第一五七四號民事裁定撤銷。
相對人之聲明異議駁回。
抗告程序費用由相對人負擔。
    理      由
一、本件抗告意旨略以：抗告人與相對人間請求清償債務事件，
    經  鈞院核發96年度促字第56001 號支付命令，嗣相對人對
    上開支付命令聲明異議，依法以支付命令之聲請視為起訴，
    經鈞院以96年度補字第1574號裁定，以本件訴訟標的金額為
    20,000,000元，應徵第一審裁判費新台幣（下同）188,000
    元，扣除前繳支付命令裁判費1,000 元外，命抗告人於5 日
    內補繳187,000 元。惟本件支付命令之聲請已於民國96年9
    月4 日合法送達被告營業處，並由其受僱人所收受，而相對
    人於民國96年10月8 日始提出異議，已逾法定期限之20日，
    且相對人於提出之異議狀內亦將其住所記載為臺北縣樹林市
    ○○街15－1 號3 樓，故相對人所提出之異議不合法，支付
    命令業已合法送達並確定在案。原審應將相對人之異議，依
    民事訴訟法第518 條規定裁定駁回，豈料原審法院不予駁回
    ，反認相對人已於法定期間內合法異議，以抗告人支付命令
    之聲請視為起訴，於96年12月28日以96年度補字第1574號民
    事裁定要求原告補繳訴訟費用及提出書狀，則上開裁定顯非
    合法，爰提起抗告，請求廢棄原裁定等語。
二、按「債務人於支付命令送達後，逾20日之不變期間，始提出
    異議者，法院應以裁定駁回之。」民事訴訟法第518 條所明
    定。次按「債務人對於支付命令未於法定期間合法提出異議
    者，支付命令與確定判決有同一之效力。」，民事訴訟法第
    521 條第1 項定有明文，即支付命令因債務人未於法定期間
    內提出異議而確定者，其既判力及執行力與確定判決無異（
    最高法院71年度臺上字第1742號判決意旨參照）。
三、查本院96年度促字第56001 號支付命令係於96年9 月4 日送
    達於相對人瑞泰電製科技股份有限公司之營業所台北縣樹林
    市○○街15之1 號3 樓，並由相對人之受僱人吳文雄簽收之
    事實，有送達證書附卷可憑，則上開支付命令合法送達期日
    加計20日之法定期間，及2 日之在途期間，聲明異議期間應
    於96年9 月26日截止，而相對人遲於96年10月8 日始向本院
    聲明異議，已逾法定之異議期間，則相對人之聲明異議顯不
    合法，上開支付命令於96年9 月26日即已確定，自不得以相
    對人不合法之異議，將抗告人所為原支付命令之聲請視為起
    訴，故本院於96年12月28日命抗告人補繳裁判費之裁定，自
    有未洽，抗對人對於本院上開裁定提起抗告，為有理由，應
    由本院撤銷原裁定，並就相對人於96年10月8 日所為之聲明
    異議，裁定如主文第2 項所示。
四、結論：依民事訴訟法第95條、第78條、第490 條第1 項、第
    518條，裁定如主文。
中    華    民    國    97    年    3     月    23    日
                  民事第三庭法  官  何君豪
以上正本係照原本作成。
如對本裁定抗告須於裁定送達後10日內向本院提出抗告狀，並應
繳納抗告費新台幣1,000 元。
中    華    民    國    97    年    3     月    23    日
                            書記官  黃琴茜


司法院資訊處製作；財團法人民間司法改革基金會備份。
